hu: Hardver > Tápellátás és elektromos kellékek > Generátorok: Inverteres generátorok; Hordozható generátorok; Készenléti generátorok
tr: Hırdavat > Elektrik Sarf Malzemeleri > Jeneratörler: İnvertör Jeneratörler; Taşınabilir Jeneratörler; Yedek Jeneratörler
fi: Rakentaminen > Teholähteet ja sähkötarvikkeet > Generaattorit: Invertterigeneraattorit; Kannettavat generaattorit; Varageneraattorit
en: Hardware > Power & Electrical Supplies > Generators: Inverter Generators; Portable Generators; Standby Generators
vi: Phần cứng > Nguồn & Cấp điện > Máy phát: Máy phát điện biến tần; Máy phát điện di động; Máy phát điện dự phòng
sl-SI: Gradbena oprema > Napajanje in električna oprema > Generatorji: Inverterski generatorji; Prenosni generatorji; Rezervni generatorji
pl: Sprzęt > Materiały elektryczne > Agregaty prądotwórcze: Agregaty inwertorowe; Agregat przenośne; Agregaty rezerwowe
sv: Metallprodukter > Eltillbehör > Generatorer: Invertergeneratorer; Bärbara generatorer; Väntelägesgeneratorer
ko: 철물 > 전원/전기 용품 > 발전기: 인버터 발전기; 이동식 발전기; 예비 발전기
it: Articoli di ferramenta > Forniture elettriche > Generatori: Generatori di inverter; Generatori portatili; Generatori di riserva
nl: Bouwmaterialen > Energie- en elektriciteitsbenodigdheden > Generatoren: Omvormergeneratoren; Draagbare generatoren; Stand-by-generatoren
cs: Kutilství a řemeslo > Elektroinstalace > Generátory: Invertorové generátory; Přenosné generátory; Záložní generátory
th: ฮาร์ดแวร์ > อุปกรณ์ที่ใช้ไฟฟ้า > เครื่องกำเนิดไฟฟ้า: เครื่องกำเนิดไฟฟ้าอินเวอร์เตอร์; เครื่องกำเนิดไฟฟ้าแบบพกพา; เครื่องกำเนิดไฟฟ้าสำรอง
hr-HR: Željezarija > Elektroinstalacijska oprema > Generatori: Inverterski generatori; Prijenosni generatori; Pričuvni generatori
sk-SK: Náradie > Dodávka elektrickej energie > Generátory: Invertorové generátory; Prenosné generátory; Pohotovostné generátory
zh-CN: 五金/硬件 > 电动/电气用品 > 发电机: 变频发电机; 便携式发电机; 备用发电机
fr: Quincaillerie > Accessoires électriques > Générateurs: Générateurs à onduleur; Générateurs portatifs; Générateurs de secours
nb: Maskinvare > Strøm- og elektrisk utstyr > Generatorer: Invertergeneratorer; Bærbare generatorer; Standbygeneratorer
de: Heimwerkerbedarf > Elektrobedarf > Generatoren: Wechselrichtergeneratoren; Tragbare Generatoren; Behelfsgeneratoren
ja: DIY用品 > 電力供給装置 > 発電機: インバータ発電機; ポータブル発電機; 予備発電機
bg-BG: Железария > Захранване и електрически консумативи > Генератори: Инверторни генератори; Преносими генератори; Стационарни генератори
zh-TW: 硬體 > 供電用品 > 發電機: 逆變器發電機; 攜帶型發電機; 備用發電機
lt-LT: Techninė įranga > Elektros reikmenys > Generatoriai: Inverteriniai generatoriai; Nešiojamieji generatoriai; Budėjimo režimo generatoriai
es: Bricolaje > Suministros eléctricos > Generadores: Generadores inversores; Generadores portátiles; Generadores de reserva
pt-BR: Ferragens > Suprimentos elétricos > Geradores: Geradores inversores; Geradores portáteis; Geradores de espera
ru: Оборудование и технические изделия > Системы электроснабжения > Генераторы: Инверторные генераторы; Портативные генераторы; Резервные генераторы
ro-RO: Feronerie > Articole și consumabile de alimentare și electrice > Generatoare: Generatoare cu invertor; Generatoare portabile; Generatoare de rezervă
el: Υλικά κατασκευών > Παροχή ρεύματος & ηλεκτρικά εξαρτήματα > Γεννήτριες: Γεννήτριες αντιστροφέων; Φορητές γεννήτριες; Εφεδρικές γεννήτριες
da: Isenkram > Eludstyr > Generatorer: Invertergeneratorer; Transportable generatorer; Standby-generatorer
pt-PT: Equipamento > Artigos de potência e alimentação elétrica > Geradores: Geradores inversores; Geradores portáteis; Geradores auxiliares